臺灣高等法院臺中分院刑事判決　　　　 94年度上易字第926號
上　訴　人　臺灣彰化地方法院檢察署檢察官
上　訴　人
即　被　告　甲○○
上列上訴人因被告違反毒品危害防制條例案件，不服臺灣彰化地
方法院94年度易字第49號，中華民國94年6月13日第一審判決（
起訴案號：臺灣彰化地方法院檢察署93年度毒偵字第4671號，移
送併案審理案號：同署94年度毒偵字第736號、第792號、第2095
號），暨移送本院併案審理（案號：同署94年度毒偵字第3118號
），提起上訴，本院判決如下：
    主  文
原判決撤銷。
甲○○連續施用第二級毒品，累犯，處有期徒刑拾月。扣案內含
無法析離甲基安非他命之塑膠袋壹個、甲基安非他命參包（毛重
分別為零點貳公克、零點零零壹公克、零點肆公克），均沒收銷
燬之；又扣案之吸食器柒組、挑棒肆支、使用過塑膠袋壹包、空
塑膠袋壹包、酒精燈貳瓶，玻璃吸食器支，均沒收。
    事  實
一、甲○○前於民國（下同）91年間，因持有第一級毒品及施用
    第二級毒品案件，經臺灣彰化地方法院（以下稱原審法院）
    以91年度易字第46號，各判處有期徒刑4月、6月確定；又於
    90年間，因竊盜案件，經原審法院以90年度易字第1702號，
    判處有期徒刑7月，上訴後，經本院以92年度上易字第334
    號，駁回上訴確定；前開三罪經定應執行有期徒刑1年4月，
    入監執行後，甫於93年10月26日執行完畢。其因前開施用毒
    品案件，另經原審法院以90年度毒聲字第3722號裁定，送觀
    察、勒戒後，認有繼續施用毒品之傾向，再經原審法院以90
    年度毒聲字第4598號裁定，令入戒治處所施以強制戒治，而
    於91年12月16日執行完畢釋放。詎其猶不知悔改，未能戒除
    毒癮，在強制戒治期滿釋放後5年內，基於施用第二級毒品
    甲基安非他命（起訴書誤載為安非他命）之概括犯意，自93
    年12月間某日起，至94年4月19日止，均在其位於彰化縣大
    村鄉美港村美港橫巷46號住處，以將甲基安非他命置入其所
    有玻璃管內燒烤吸煙方式，每3至4天施用1次，連續施用第
    二級毒品甲基安非他命多次。嗣又基前開施用第二級毒品甲
    基安非他命之概括犯意，於同年5月3日上午10時許，在彰化
    縣大村鄉○○路○段1巷1號之客廳內，以相同方式，施用第
    二級毒品安非他命1次，嗣於(一)93年12月5日下午2時20分，
    經警持原審法院核發之搜索票，至其上址彰化縣大村鄉住美
    港村處搜索，當場在一樓客廳內，查獲甲○○之友人謝程榮
    、林淑卿，並在該客廳桌上查獲非甲○○所有與本案無關之
    塑膠袋3個，及於林淑卿身上查扣非甲○○所有與本案無關
    之吸食器1組、塑膠斜口鏟管1支，另在該址2樓房間內，查
    獲甲○○，並扣得甲○○所有，供其施用甲基安非他命，且
    內含無法析離甲基安非他命之塑膠袋1個；(二)94年1月28日下
    午5時10分，經警持原審法院核發之搜索票，至其上址彰化
    縣大村鄉美港村住處搜索，當場查扣其所有，供其施用甲基
    安非他命之吸食器3組、挑棒3支、使用過塑膠袋1包、空塑
    膠袋1包、酒精燈2瓶及甲基安非他命1包（毛重0.4公克）；
    (三)94年2月1日下午4時30分，在彰化縣大村鄉美港村美港橫
    巷巷口，經警見甲○○行跡可疑而攔停盤查，甲○○即主動
    交付其所有，供其施用甲基安非他命之吸食器3組及甲基安
    非他命1包（毛重0.2公克）；(四)94年4月21日上午6時30分，
    在彰化縣大村鄉○○路○段1巷1號前，因行跡可疑遭警盤查
    ，當場查獲其所有，供其施用甲基安非他命之吸食器1組、
    挑棒1支及甲基安非他命1包（毛重0.001公克）。(五)94年5月
    5日凌晨1時45分許，在彰化縣大村鄉○○路○段1巷1號客廳
    內，為警查獲，並扣得安非他命玻璃吸食器3支。且甲○○
    上揭5次為警查獲後，經警採尿送驗，均呈甲基安非他命陽
    性反應，而查知上情。
二、案經彰化縣警察局員林分局、和美分局、彰化分局報請臺灣
    彰化地方法院檢察署檢察官偵查起訴暨移送本院併案審理。
    理  由
一、右開事實業據被告甲○○於警訊、偵查及審理中坦承不諱，
    而被告5次為警查獲後採集之尿液，經送彰化縣衛生局檢驗
    結果，均呈甲基安非他命陽性反應，此分別有1.彰化縣警察
    局員林分局93年12月5日委託檢驗尿液代號與真實姓名對照
    認證單1紙（見員警刑字第930009731號警卷）2.彰化縣衛生
    局93年12月13日煙檢字第934265號煙毒尿液檢驗成績書1紙
    （見4671號毒偵卷第23頁）3.彰化縣警察局員林分局94年1
    月28日委託檢驗尿液代號與真實姓名對照認證單1紙（792
    毒偵卷第28頁）4.彰化縣衛生局94年2月5日煙檢字第940552
    號煙毒尿液檢驗成績書1紙（見原審卷）5.彰化縣警察局和
    美分局94年2月1日委託檢驗尿液代號與真實姓名對照認證單
    1紙（見和美分局警卷）6.彰化縣衛生局94年2月21日煙檢字
    第940655號煙毒尿液檢驗成績書1紙（見原審卷）7.彰化縣
    警察局彰化分局94年4月21日委託檢驗尿液代號與真實姓名
    對照認證單1紙（見2095號毒偵卷第29頁）8.)彰化縣衛生局
    94年5月2日煙檢字第941723號煙毒尿液檢驗成績書1紙（見
    原審卷）9.彰化縣警察局員林分局94年5月5日委託檢驗尿液
    代號與真實姓名對照認證單1紙（2730號毒偵卷第36頁）10.
    彰化縣衛生局94年5月16日煙檢字第941906號煙毒尿液檢驗
    成績書1紙（2730號毒偵卷第37頁）等資料在卷可稽，並有
    內含無法析離甲基安非他命之塑膠袋1個、甲基安非他命3包
    （分別為毛重0.2公克、0.001公克、0.4公克）、吸食器7組
    、挑棒4支、使用過塑膠袋1包、空塑膠袋1包、酒精燈2瓶、
    玻璃吸食器3支等扣案可佐，前開扣案之3包毒品經測試確為
    安非他命，亦有彰化縣警察局員林分局93年12月5日查獲涉
    嫌毒品危害防制條例毒品初步檢驗報告書1紙（見員警刑字
    第930009731號警卷）、彰化縣警察局和美分局94年2月1日
    查獲涉嫌毒品危害防制條例毒品初步檢驗報告單1紙（見和
    美分局警卷）在卷足憑。又被告前因施用毒品案件，經原審
    法院以90年度毒聲字第3722號裁定，送觀察、勒戒後，認有
    繼續施用毒品之傾向，再經原審法院以90年度毒聲字第4598
    號裁定，令入戒治處所施以強制戒治，而於91年12月16日執
    行完畢釋放等情，有臺灣高等法院被告全國前案紀錄表附卷
    可據，被告於戒治完畢，五年內再施用第二級毒品，其事證
    明確，犯行應堪認定。
二、核被告所為，係犯毒品危害防制條例第十條第二項之施用第
    二級毒品罪，其因施用而持有之低度行為，應為施用之高度
    行為所吸收，不另論罪。其多次施用行為，犯罪構成要件相
    同，顯係基於概括之犯意反覆為之，應依連續犯論以一罪，
    並加重其刑。又起訴書犯罪事實欄中雖僅記載被告自93年12
    月間某日起，至93年12月5日，連續施用甲基安非他命4次，
    而未論及其餘部分，惟事實部分所記載之其餘施用第二級毒
    品犯行及移送併案審理部分，與起訴書記載之部分，既有連
    續犯之裁判上一罪關係，基於審判不可分原則，法院自應併
    予審理。又被告前於91年間，因持有第一級毒品及施用第二
    級毒品案件，經原審法院以91年度易字第46號，各判處有期
    徒刑4月、6月確定；又於90年間，因竊盜案件，經原審法院
    以90年度易字第1702號，判處有期徒刑7月，上訴後，經本
    院以92年度上易字第334號，駁回上訴確定；前開三罪經定
    應執行有期徒刑1年4月，入監執行後，甫於93年10月26日執
    行完畢等情，有刑案資料查註紀錄表及台灣高等法院被告全
    國前案紀錄表在卷可參，其受有期徒刑執行完畢後，五年內
    再犯有期徒刑以上之上開之罪，為累犯，應依刑法第47條之
    規定，遞加重其刑。原審以被告犯罪事證明確，予以論罪科
    刑，固非無見，惟被告於94年5月3日所犯施用第二級毒品安
    非他命之犯行，與本案有連續犯之裁判上一罪關係，原審未
    及審理，尚有未洽，是被告上訴請求從輕量，雖非有理由，
    但檢察官上訴指原審未及就被告94年5月3日所犯施用安非他
    命行為併案審理，為有不當等情，則有理由，應由本院將原
    判決撤銷改判，爰審酌被告一再施用毒品，不知悔改戒絕及
    犯後尚能坦承等一切情狀，量處有期徒刑十月示懲。扣案之
    內含無法析離甲基安非他命之塑膠袋1個、安非他命3包（分
    別為毛重0.2公克、0.001公克、0.4公克）均為毒品，應依
    毒品危害防制條例第18條第1項前段沒收銷燬之；扣案之吸
    食器7組、挑棒4支、使用過塑膠袋1包、空塑膠袋1包、酒精
    燈2瓶、玻璃吸食器3支組，係被告所有，供犯罪所用之物，
    此亦據被告供明在卷，併依刑法第38條第1項第2款沒收之。
三、據上論斷，應依刑事訴訟法第369條第1項前段、第364條、
    第299條第1項前段，毒品危害防制條例第10條第2項、第18
    條第1項前段，刑法第11條前段、第56條、第47條、第38條
    第1項第2款，判決如主文。
本案經檢察官乙○○到庭執行職務。
中　　華　　民　　國　　94　　年　　9　　月　　6 　　日
            刑事第六庭  審判長法  官  李  文  雄
                              法  官  邱  顯  祥
                              法  官  劉  連  星
上列正本證明與原本無異。
不得上訴。
                              書記官  陳  秀  真
中　　華　　民　　國　　94　　年　　9　　月　　7    　日
附錄：本案論罪科刑法條全文
毒品危害防制條例第10條
施用第一級毒品者，處六月以上五年以下有期徒刑。
施用第二級毒品者，處三年以下有期徒刑。
                                                      Ａ
